臺灣臺中地方法院民事判決
109年度訴字第3142號
原      告  黃蔚澐  

被      告  王其興  
            林詠強  
            謝文瑋  
            詹雅琇  

            江瑞芳  
上  一  人
訴訟代理人  林麗鑾  
被      告  賴俊文  
            陳祐隆  
            陳振發  
            陳允承  
            陳昱如  
兼  上四人
訴訟代理人  陳妙珠  
上列當事人間請求返還土地等事件，本院於民國110 年9 月8日
言詞辯論終結，判決如下：
    主    文
被告王其興應將坐落臺中市○區○○○段○○○○○○○地號土地上如附圖
一符號A部分（面積五平方公尺）所示之地上物拆除，並將上開
占用部分之土地返還原告等全體共有人。
被告林詠強應將坐落臺中市○區○○○段○○○○○○○地號土地上如附圖
一符號B部分（面積五平方公尺）所示之地上物拆除，並將上開
占用部分之土地返還原告等全體共有人。
被告謝文瑋應將坐落臺中市○區○○○段○○○○○○○地號土地上如附圖
一符號C部分（面積四平方公尺）之地上物拆除，並將上開占用
部分之土地返還原告等全體共有人。
被告詹雅琇應將坐落臺中市○區○○○段○○○○○○○地號土地上如附圖ㄧ
符號D部分（面積十一平方公尺）所示之地上物拆除，並將上開
占用部分之土地返還原告等全體共有人。
被告江瑞芳應將坐落臺中市○區○○○段○○○○○○○地號土地上如附圖
二符號B部分（面積六平方公尺）所示之地上物拆除，並將上開
占用部分之土地返還原告等全體共有人。
被告賴俊文應將坐落臺中市○區○○○段○○○○○○○地號土地上如附圖
二符號C部分（面積三平方公尺）所示之地上物拆除，並將上開
占用部分之土地返還原告等全體共有人。
被告陳祐隆、陳振發、陳妙珠、陳允承、陳昱如應連帶將坐落臺
中市○區○○○段○○○○○○○地號土地上如附圖二符號D部分（面積二平
方公尺）所示之地上物拆除，並將上開占用部分之土地返還原告
等全體共有人。
訴訟費用由原告負擔。
本判決得假執行。
    事實及理由
壹、程序事項：
一、本件被告謝文瑋、詹雅琇、林詠強、賴俊文均經合法通知，
    無正當理由未於最後言詞辯論期日到場，核無民事訴訟法第
    386條所列各款情形，爰依原告之聲請，由其一造辯論而為
    判決。
二、訴狀送達後，原告不得將原訴變更或追加他訴，但請求之基
    礎事實同一、擴張或減縮應受判決事項之聲明者，不在此限
    ，民事訴訟法第255條第1項第2、3款定有明文；不變更訴訟
    標的，而補充或更正事實上或法律上之陳述者，非為訴之變
    更或追加，民事訴訟法第256條亦有明文。經查，原告起訴
    時訴之聲明原為：被告應將坐落臺中市○區○○○段0000000地
    號土地（下稱系爭第141-175地號土地）上，如圖紅色部分
    （面積以實測為準）拆除，並將土地返還予原告等全體共有
    人（見本院卷第13頁），原告於民國109年8月26日補正被告
    占用面積為24平方公尺（見本院卷第83頁），惟經本院囑託
    臺中市中山地政事務所測量之結果，被告占用面積合計40平
    方公尺（見本院卷第205、303頁），並追加被告江瑞芳、林
    淑絹、洪秀芬、林詠強、陳祐隆、陳振發、陳妙珠、陳允承
    、陳昱如、賴俊文、邱建華（見本院卷第171、191、273、3
    05頁），末於本院110年9月8日言詞辯論期日更正聲明如主
    文第1至7項所示，並撤回被告梁子騏、林淑絹、洪秀芬、邱
    建華（見本院卷第555至557頁）。關於占用面積部分，核屬
    補充、更正事實上之陳述，非為訴之變更；關於追加被告被
    告江瑞芳、林詠強、陳祐隆、陳振發、陳妙珠、陳允承、陳
    昱如、賴俊文，與原告起訴主張拆屋還地之請求基礎事實同
    一，且裁判基礎資料均可互相援用，核與上開規定相符，應
    予准許，合先敘明。
貳、實體部分：
一、原告起訴主張：原告所有之系爭第141-175地號土地，與被
    告所有坐落臺中市南區頂橋子段第141-32、141-33、141-34
    、141-153、141-154、141-155、141-39、141-41、141-63
    、141-44、141-169、141-170、141-171、141-172地號土地
    相鄰。詎被告未得原告之同意，亦無任何合法權限，越界無
    權占用原告所有系爭第141-175地號土地。爰依民法第767 
    條、第821條規定，請求被告將前開占用之地上物拆除，並
    將占用之土地返還原告等全體共有人。並聲明：如主文第1
    至7項。
二、被告則以：
（一）被告王其興、林詠強、謝文瑋、詹雅琇於110年7月28日審
      理期日為認諾之表示，並聲明：訴訟費用由原告負擔。
（二）被告江瑞芳、賴俊文、陳祐隆、陳振發、陳妙珠、陳允承
      、陳昱如於110年9月8日審理期日為認諾之表示，並聲明
      ：訴訟費用由原告負擔。　
三、本院之判斷：事人於言詞辯論時為訴訟標的認諾者，應本於
    其認諾為該當事人敗訴之判決，民事訴訟法第384條定有明
    文。又被告在言詞辯論時為訴訟標的之認諾，法院即應不調
    查原告主張為訴訟標的之法律關係是否果屬存在，而以認諾
    為該被告敗訴之判決基礎（最高法院45年台上字第31號判例
    參照）。經查，本院110年7月28日言詞辯論期日，被告王其
    興、林詠強、謝文瑋、詹雅琇當庭表示對原告主張之訴訟標
    的為認諾（見本院卷第413頁至414頁），本院110年9月8日
    言詞辯論期日，被告江瑞芳、賴俊文、陳祐隆、陳振發、陳
    妙珠、陳允承、陳昱如當庭表示對原告主張之訴訟標的為認
    諾（見本院卷第555頁至557頁），依前揭規定及說明，本院
    毋庸再為調查證據，即應本於被告之認諾，為其敗訴之判決
    ，爰判決如主文第一至七項所示。
四、綜上所述，原告依民法第767條規定，請求被告謝文瑋、詹
    雅琇、王其興、江瑞芳、林詠強、陳祐隆、陳振發、陳妙珠
    、陳允承、陳昱如、賴俊文拆除如主文第1至7項所示使用範
    圍，並返還占有之土地於原告等全體共有人，為有理由，應
    予准許。本件係本於被告認諾所為之判決，爰依民事訴訟法
    第389條第1項第1款職權宣告假執行。
五、本件訴訟費用部分，被告於測量結果出來後，均同意自行拆
    除，唯原告拒絕和解（見本院卷第413至415頁），且擔心被
    告自行拆除拆不乾淨，希望借由司法執行（見本院卷第557
    頁），本院基於上開事實，認本件被告業均認諾，且同意依
    原告請求和解並自行拆除，應無庸起訴，爰依民事訴訟法第
    80條規定，諭知訴訟費用由原告負擔，如主文第八項所示。
六、據上論結，本件原告之訴為有理由，依民事訴訟法第80條、
    第389條第1項第1款，判決如主文。
中　　華　　民　　國　　110 　年　　9 　　月　　29　　日
                  民事第一庭      法  官  王詩銘
以上正本係照原本作成。
如對本判決上訴，須於判決送達後20日內向本院提出上訴狀（須
按他造當事人之人數附繕本）。如委任律師提起上訴者，應一併
繳納上訴審裁判費。
中　　華　　民　　國　　110 　年　　9 　　月　　29　　日
                               　書記官　林玟君